臺灣桃園地方法院刑事裁定
111年度聲字第1353號
聲  請  人  臺灣桃園地方檢察署檢察官
受  刑  人  王際駿



上列聲請人因受刑人數罪併罰有二裁判以上，聲請定其應執行之
刑（111年度執聲字第904號），本院裁定如下：
  主  文
王際駿所犯如附表所示之罪，所處如附表所示之刑，應執行拘役
捌拾伍日，如易科罰金，以新臺幣壹仟元折算壹日。
  理  由
一、聲請意旨略以：受刑人王際駿因竊盜案件，先後經法院判決
    處如附表所示之刑確定，應依刑法第53條、第51條第6款規
    定，定其應執行之刑，爰依刑事訴訟法第477條第1項聲請裁
    定等語。
二、按裁判確定前犯數罪者，併合處罰之；數罪併罰，有二裁判
    以上者，依刑法第51條之規定，定其應執行之刑；數罪併罰
    ，分別宣告其罪之刑，宣告多數拘役者，比照前款定其刑期
    ，即於各刑中之最長期以上，各刑合併之刑期以下，定其刑
    期，但不得逾120日；又依刑法第53條應依同法第51條第5款
    至第7款之規定，定其應執行之刑者，由該案犯罪事實最後
    判決之法院之檢察官，聲請該法院裁定之，刑法第50條第1
    項前段、第53條、第51條第6款及刑事訴訟法第477條第1項
    分別定有明文。又按數罪併罰，應依分別宣告其罪之刑為基
    礎，定其應執行刑，此觀刑法第51條規定自明，故一裁判宣
    告數罪之刑，雖曾經定其執行刑，但如再與其他裁判宣告之
    刑定其執行刑時，前定之執行刑當然失效，仍應以其各罪宣
    告之刑為基礎，定其執行刑。然上開更定之應執行刑，不應
    比前定之應執行刑加計其他裁判所處刑期後為重，否則即與
    法律秩序理念及法律目的之內部界限有違，難認適法，最高
    法院93年度台非字第192號判決意旨參照。再者，縱令所犯
    數罪中有一罪刑已經執行完畢，仍應就其所犯各罪宣告刑更
    定應執行刑，在所裁定之執行刑尚未執行完畢前，各罪之宣
    告刑，尚不發生執行完畢之問題；至已執行部分，自不能重
    複執行，應由檢察官於指揮執行時扣除之，此與定應執行刑
    之裁定無涉（最高法院81年度台抗字第464號、86年度台抗
    字第472號裁定意旨參照）。
三、經查，受刑人王際駿所犯如附表所示之罪，先後經法院判處
    如附表所示之刑確定在案，有各該判決書及臺灣高等法院被
    告前案紀錄表在卷可稽。又受刑人所犯如附表編號2至4所示
    之罪，係於如附表編號1所示判決確定日即民國109年8月31
    日前為之，且以本院為該案犯罪事實最後判決之法院，核與
    上開規定相符，茲檢察官聲請定其應執行之刑，本院審核認
    檢察官就上開犯罪合併定其應執行刑之聲請為正當，應予准
    許。審酌受刑人所犯犯罪類型相同，其責任非難重複之程度
    較高，併其行為態樣、各罪關係、次數多寡，及所呈現受刑
    人之人格特質及犯罪動機、目的、手段、程度、所生危險、
    案件之特性、比例原則，暨預防需求等綜合因素，爰定其應
    執行刑如主文所示，並諭知易科罰金之折算標準。至受刑人
    所犯如附表編號2至4之罪，雖經本院110年度壢簡字第1583
    號判決應執行拘役80日確定，然依上開說明，前定之執行刑
    當然失效，本院自應以其各罪宣告刑為基礎，定其執行刑。
    又受刑人所犯如附表編號1所示之罪判處拘役10 日部分，雖
    業於民國110年1月5日執行完畢，惟依上揭說明，本院仍應
    依法就受刑人判決確定前所犯之數罪定其應執行刑，僅於檢
    察官指揮執行「應執行刑」時，再就上開形式上已執行部分
    予以折抵，併予敘明。
四、依刑事訴訟法第477 條第1 項，刑法第53條、第51條第6款
    、第41條第1 項前段，裁定如主文。 
中　　華　　民　　國　　111 　年　　5 　　月　　16　　日
            刑事第八庭    法　官　徐雍甯
以上正本證明與原本無異。
如不服本裁定，應於裁定送達後5 日內向本院提出抗告狀。
　　　　　　　　　　　　　書記官　楊宇國
中　　華　　民　　國　　111 　年　　5 　　月　　16　　日












　　　
　　　
　　　
　　　
　　　
　　　
　　　
　　　
　　　
　　　
　　　
　　　
　　　
　　
　　　
附表：
 編    號         1        2        3      4  罪    名  竊盜 竊盜 竊盜 竊盜  宣 告 刑  拘役10日，如易科罰金，以新臺幣1仟元折算1日 拘役30日，如易科罰金，以新臺幣1仟元折算1日 拘役30日，如易科罰金，以新臺幣1仟元折算1日 拘役25日，如易科罰金，以新臺幣1仟元折算1日 犯罪日期（民國）  109年1月4日 109年3月1日 109年4月19日 109年4月19日 偵 查 機 關 年 度 案 號  臺灣桃園地方檢察署109年度速偵字第335號 臺灣桃園地方檢察署110年度偵字第23045號 臺灣桃園地方檢察署110年度偵字第23045號 臺灣桃園地方檢察署110年度偵字第23045號 最  後  事實審 法院 臺灣桃園地方法院 臺灣桃園地方法院 臺灣桃園地方法院 臺灣桃園地方法院  案號 109年度壢簡字第292號 110年度壢簡字第1583號 110年度壢簡字第1583號 110年度壢簡字第1583號  判決日期 109年7月20日 110年11月29日 110年11月29日 110年11月29日 確  定  判  決 法院 同上 同上 同上 同上  案號 同上 同上 同上 同上  判決確定 109年8月31日 111年3月30日 111年3月30日 111年3月30日  備 註        臺灣桃園地方檢察署110年度執緝字第10號（已執畢）  臺灣桃園地方檢察署111年度執字第4542號      編號2至4經臺灣桃園地方法院110年度壢簡字第1583號判決應執行拘役80日